臺灣高等法院刑事裁定　　　　　　　　　100年度抗字第722號
抗　告　人
即　受刑人　何勝評
上列抗告人因聲請定其應執行刑案件，不服臺灣板橋地方法院中
華民國100年6月8日裁定（100年度聲字第2444號），提起抗告，
本院裁定如下：
    主  文
抗告駁回。
    理  由
一、原裁定意旨略以：抗告人即受刑人何勝評因犯毒品危害防制
    條例等案件，先後經法院分別判處如附表所示之刑（其所犯
    各案件之罪名、宣告刑、犯罪日期、偵查機關年度案號、最
    後事實審暨確定判決之法院、案號、判決日期等，除補充附
    表編號 4所示之犯罪日期，茲更正為民國98年10月15日；附
    表編號7所示之犯罪日期，茲更正為99年2月28日為警採尿時
    回溯26小時內之某時許外，其餘均詳如附表所示），均經分
    別確定在案，有臺灣板橋地方法院98年度訴字第4068號、98
    年度訴字第4532號、99年度訴字第307號、99年度訴字第167
    6 號及99年度訴字第2995號刑事判決書及臺灣高等法院被告
    前案紀錄表等附卷可稽。檢察官聲請定其應執行之刑為正當
    ，應定其應執行之刑，爰定其應執行之刑有期徒刑4年4月；
    末按，數罪併罰中之一罪，依刑法規定得易科罰金，因與不
    得易科之他罪併合處罰結果，根本上不得易科罰金，故於諭
    知判決時，自亦無庸為易科罰金標準之記載，司法院大法官
    會議著有釋字第 144號解釋可資參照，是本件受刑人犯如附
    表編號 2、4、6、8、9所示之罪，雖原得易科罰金，但因與
    不得易科罰金之如附表編號1、3、5、7、10所示之罪合併處
    罰之結果，已不得易科罰金合併執行，是本件不另為易科罰
    金折算標準之記載，附此敘明等語。
二、抗告意旨略以：新法實施以來，各法院對其罪犯所判之例參
    照，如「販賣毒品案例」其被告所犯 5次販賣行為，判刑時
    ，依次分別判刑15年（ 5個15年合計75年）後定應執行之刑
    ，大約20年至23年，又如強盜案件所犯普通強盜案件 6件，
    分別判刑5年6月（6個 5年6月合計33年）定應執行為7年6月
    ，諸如竊盜、詐欺、妨害性自主等等亦同，其審判過程與吸
    食毒品之不同處，在判決前大致上都會吸收為同一審法官審
    理判決，而吸食毒品則無此行為，例如 7次吸食毒品分別判
    刑1年，合計7年，合併定應執行卻為6年6月，兩造之間待遇
    何止天壤之別，其不公之處昭然可見。再按比例原則論，毒
    品危害防制條例中，販賣二級毒品，大致約7年至8年，而同
    條例之吸食毒品罪，依現況一罪一罰，吸食毒品者均有其成
    癮性，反覆施用長期之下所犯多數犯行，依現況之判決度與
    販賣行為亦不遑多讓，更有勝之，惟販賣行為，係屬律法之
    高度行為，為何等同吸食之低度行為論之，依照比例所獲之
    罪責等同，但行為之高低相差巨大，顯見違背比例原則。今
    抗告人特呈書狀於貴院，懇求給予抗告人一個合理公平的裁
    定云云。
三、按裁判確定前犯數罪者，併合處罰之，有 2裁判以上者，依
    刑法第51條之規定，定其應執行之刑，同法第50條、第53條
    分別定有明文。次按法院就自由裁量權之行使，除不得逾越
    法律所規定範圍之外部性界限外，另應受比例原則、公平正
    義原則之規範，謹守法律秩序之理念，體察法律之規範目的
    ，使其結果實質正當，合於裁量之內部性界限，俾與立法本
    旨相契合。刑法第51條第 5款規定數罪併罰，宣告多數有期
    徒刑者，應於各刑中之最長期以上，各刑合併之刑期以下，
    定其應執行之刑期，但不得逾30年，其就數罪併罰，固非採
    併科主義，而係採限制加重主義，就俱發各罪中，以最重之
    宣告刑為基礎，由法院參酌他罪之宣告刑，裁量加重定之，
    且不得逾法定之30年最高限制，此即外部性界限。法院為裁
    判時，二者均不得有所踰越。在數罪併罰，有二裁判以上，
    定其應執行之刑時，固屬於法院自由裁量之事項，然仍應受
    前揭外部性界限及內部性界限之拘束（最高法院94年度台非
    字第 233號判決、96年度台上字第7583號判決、97年度台上
    字第2017號判決參照）。
四、經查：抗告人所犯如原裁定附表所示之罪，分別經臺灣板橋
    地方法院先後判處如原裁定附表所示之刑，均經分別確定，
    有原裁定附表所示各判決書及本院被告前案紀錄表在卷可稽
    。原審定其應執行之刑有期徒刑4年4月，未逾越自由裁量之
    內部性界限及外部性界限，核無違誤。抗告人以無關之他案
    任意指摘原裁定所定執行刑違反比例原則，為無理由，應予
    駁回。
據上論結，應依刑事訴訟法第412條，裁定如主文。
中    華    民    國   100    年    7     月    11    日
                  刑事第七庭  審判長法  官  陳憲裕
                                    法  官  楊智勝
                                    法  官  游紅桃
以上正本證明與原本無異。
不得再抗告。
                                    書記官  戴伯勳
中    華    民    國   100    年    7     月    12    日